臺灣高等法院刑事判決　　　　　　　　　　　　　九十二年度上易字第二五二四號
　　上　訴　人　臺灣士林地方法院檢察署檢察官
　　被　　　告　乙○○
右上訴人因被告竊盜案件，不服臺灣士林地方法院九十一年度易字第八八一號，中華
民國九十二年六月二十日第一審判決（起訴案號：臺灣士林地方法院檢察署九十一年
度偵字第九七五二號），提起上訴，本院判決如左：
    主  文
原判決撤銷。
乙○○共同攜帶兇器竊盜未遂，累犯，處有期徒刑陸月，如易科罰金，以參佰元折算
壹日。
扣案之螺絲起子玖支、六角扳手肆支、挫刀柒支、扳手參支、固定夾貳支、鑽頭拾支
、萬能鑰匙拾壹支、觸電纜線貳條、鋼管壹支、六角扳手壹組及尖嘴鉗壹支均沒收。
    事  實
一、乙○○曾多次前科紀錄，其中於八十八年間因違反毒品危害防制條例案件，經臺
    灣板橋地方法院判處有期徒刑六月確定，並於九十年三月九日易科罰金執行完畢
    ，猶不知悔改，與蘇義超（另案處理）基於意圖為自己不法所有之概括犯意聯絡
    ，共同攜帶起子、扳手、剪刀等工具，於九十一年四月二日四時許，在台北縣中
    和市○○路與永和路口，竊取李志忠所有車號ＤＳ－三五一一號自用小客車，再
    於同年四月十日四、五時許，二人又於台北縣永和市○○路十巷八號地下停車場
    共同竊取王則吉所有車號ＧＲ－四八六九號自用小貨車及車內放置之鞋類貨物，
    嗣於同年四月十一日二時許經警查獲（此部分業經原審法院於九十二年六月十二
    日以九十二年度易字第一四九○號判決判處有期徒刑一年二月確定），仍未具悔
    意，另行起意與簡嘉保（另案由台灣台中地方法院判處有期徒刑六月確定）共同
    基於意圖為自己不法所有之犯意聯絡，於九十一年六月二日四時二十五分許，在
    台北縣汐止市○○路四六號前，由被告乙○○負責在旁把風，簡嘉保則以所有之
    萬能鑰匙及客觀上足供兇器使用之螺絲起子、固定夾、六角扳手、挫刀等物，著
    手竊取甲○○所有車牌號碼ＤＵ－０三五五號自用小客車內之汽車座椅，於拆卸
    竊取尚未得手之際，適台北縣警察局汐止分局巡邏車巡邏至該處發覺有異，向前
    盤查始未得逞，並當場扣得乙○○與簡嘉保所共有之螺絲起子九支、六角扳手四
    支、挫刀七支、扳手三支、固定夾二支、鑽頭十支、萬能鑰匙十一支、觸電纜線
    二條、鋼管一支、六角扳手一組及尖嘴鉗一支。
二、案經台北縣警察局汐止分局移送臺灣士林地方法院檢察署檢察官偵查起訴。
    理  由
一、右揭事實，業據被告乙○○於警詢及偵查中供承不諱，核與同案被告簡嘉保於警
    詢及偵查中供述情節相符，亦與被害人甲○○指訴情節相符，並有贓物領據一紙
    及螺絲起子九支、六角扳手四支、挫刀七支、扳手三支、固定夾二支、鑽頭十支
    、萬能鑰匙十一支、觸電纜線二條、鋼管一支、六角扳手一組及尖嘴鉗一支扣案
    可證。雖被告乙○○於原審否認竊盜犯行，辯稱：其於當天有喝酒及吸食安非他
    命，且當時在車上睡覺，並未與簡嘉保一起偷車，也未把風，行竊工具均係簡嘉
    保所有，於警詢及偵查中自白係因被警員鄭敬永用手打後頸部及好幾天沒睡覺精
    神恍忽所致，而簡嘉保之所以供出其為共犯，係因被逮捕之後其主動向警員告知
    簡嘉保家中有一名通緝犯，且帶警員前往抓到該名通緝犯，簡嘉保懷恨在心才將
    其拖下水云云。
二、經查：
  (一)據被告乙○○於偵查中初訊時即供稱：我駕駛向朋友借來之ＣＣ－３７７７號自
    小客車載簡嘉保，行經該處看見ＤＵ－０３５５號車內沒有鎖才臨時起意，偷該
    自小客車內的座椅，由我把風，由簡嘉保拿起子及固定夾行竊時，我被巡邏警察
    經過發現查獲等語（見九十一年度偵字第五九一八號卷第三一頁），核與共犯簡
    嘉保於偵查中初訊時供稱：因為該車的座椅是賽車椅很特別，所以會想要偷，是
    我用起子及固定夾去拆，而乙○○負責把風等語相符（見同上筆錄）；而被告乙
    ○○於警詢即已供承：伊要將該車零件拆下變賣（見同上卷第六頁），足徵被告
    乙○○、簡嘉保二人於偵查中所供欲竊取車內的座椅，與事實相符，其等於偵查
    中之自白堪以採信。再參以被告乙○○、簡嘉保二人於檢察官訊問時間為九十一
    年六月二日二十二時八分，與被告乙○○警詢時間係同日十四時零五分已相隔八
    小時之久，且尚能於當天上午十時帶同警方至台北縣中和市○○路「香格里拉汽
    車旅館」二二六號房取出其施用之安非他命及吸食器，並供承其最後吸用安非他
    命時間係九十一年六月一日二十二時許，均距其於偵查中訊問時已相隔甚久，縱
    有飲酒或吸用安非他命亦早已清醒，不致影響其供述之真實性及任意性，而警員
    鄭敬永並未毆打被告後頸部，亦經鄭敬永於原審結證在卷（見原審卷第一０五頁
    ），足見被告警詢之自白是基於自由意思而非出於不正之方法所為，是被告上開
    辯詞，顯係推諉卸責之詞，不足採信。
  (二)又警員高義勝、鄭敬永雖於原審證稱：查獲被告時，被告坐在開著大燈併排之那
    部車駕駛座上，斜躺，有把駕駛座椅子往後傾斜，眼睛瞇著等語，而被告於原審
    亦供稱：伊在車上睡覺云云；第查，共犯簡嘉保站於已撬開車門之ＤＵ－０３５
    ５號車旁，竊取車內座椅之際，茍被告係在其所駕之車上睡覺，衡諸常情，必將
    車停靠在不影響交通之路旁休息，斷不致與他車併排停放，而易招致交通警察取
    締或影響他車駕駛之可能，然其卻將車併排停放在該ＤＵ－０３５５號車旁，人
    坐於車內，共犯簡嘉保並站於已撬開車門之ＤＵ－０３５５號車旁，足見被告係
    在把風，其與共犯簡嘉保間，有犯意聯絡。是被告所辯在車上睡覺云云，核與常
    情有悖，殊不足採。
  (三)再共犯簡嘉保所涉本件竊盜案，業經台灣台中地方法院於九十一年九月三十日以
    九十一年度易字第二三七二號判決共同攜帶兇器竊盜未遂，累犯，處有期徒刑六
    月，如易科罰金，以參佰元折算壹日，並已確定在案，有該判決書及本院被告全
    國前案紀錄表在卷可按（見原審卷第五三頁、第四五頁），益見本案係被告與簡
    嘉保二人共同基於犯意聯絡所為。
  (四)基上所述，被告參與本件竊盜犯行，事證明確，犯行可以認定。
三、查扣案之螺絲起子、六角扳手均屬鐵製、質地堅硬長條型之工具，依通常社會觀
    念，足認對人之身體或生命安全有造成傷害之危險，為可供兇器使用之物，核被
    告所為，係犯刑法第三百二十一條第二項、第一項第三款之攜帶兇器竊盜未遂罪
    ，並依同法第二十六條前段未遂犯之規定減輕其刑。又被告與簡嘉保間有犯意聯
    絡及行為分擔，應論以共同正犯。又被告曾於八十八年間因違反毒品危害防制條
    例案件，經臺灣板橋地方法院判處有期徒刑六月，並於九十年三月九日易科罰金
    執行完畢，有本院被告全國前案紀錄表在卷可按，其受有期徒刑執行完畢，五年
    內再犯有期徒刑以上之本罪，應依累犯規定加重其刑，並先加重後減輕。又本件
    雖與前揭被告於九十一年四月二日四時許，在台北縣中和市○○路與永和路口，
    竊取李志忠所有車號ＤＳ－三五一一號自用小客車，及於同年四月十日四、五時
    許，又於台北縣永和市○○路十巷八號地下停車場共同竊取王則吉所有車號ＧＲ
    －四八六九號自用小貨車及車內放置之鞋類貨物，嗣於同年四月十一日二時許經
    警查獲之竊盜犯行時間相隔月餘，然本件係被告臨時起意行竊，已據其於偵查中
    供明在卷，自難認與該案有連續犯之關係，附此敘明。
四、原審以被告警詢及偵查中自白，顯與事實並不相符，並以警方提不出警詢錄音帶
    為由，依刑事訴訟法第一百條之一，認被告於警詢之自白無證據能力，而為被告
    無罪之判決；惟按刑事訴訟法第一百條之一第二項規定：筆錄內所載之被告陳述
    與錄音或錄影之內容不符者，除有急迫情況外，其不符之部分，不得作為證據，
    係指錄音帶內容與筆錄所載之內容不符，該不符部分始不得作為證據，如被告自
    白基於自由意思而非出於不正之方法，且其自由之陳述與事實相符，縱令對其訊
    問時未經全程連續錄音或錄影，致訊問程序稍嫌瑕疵，仍難謂其自白之筆錄，無
    證據能力（參照最高法院九十一年台上字第二０二八號判決意旨），並非只要無
    警詢錄音帶即逕認該警詢筆錄無證據能力，原判決以此遽認被告警詢自白無證據
    能力，即有未合。又被告警詢及偵查中自白核與事實相符，可採為認定被告犯罪
    之證據，已如前述，原審認與事實並不相符，而為被告無罪之判決，尚有未合，
    檢察官據此執以上訴，指摘原判決不當，為有理由，原判決應予撤銷。爰審酌被
    告已有多次前科紀錄，猶不知悔改，再犯本案，惡性非輕，惟後犯後於警、偵時
    尚能坦承犯行，並參酌犯罪所生之危害，及其他一切情狀，量處有期徒刑六月，
    並諭知易科罰金之折算標準。扣案之螺絲起子玖支、六角扳手肆支、挫刀柒支、
    扳手參支、固定夾貳支、鑽頭拾支、萬能鑰匙拾壹支、觸電纜線貳條、鋼管壹支
    、六角扳手壹組及尖嘴鉗壹支，為被告與簡嘉保所共有供其等犯罪所用之物，經
    其供明在卷，應依刑法第三十八條第一項第二款均宣告沒收。
五、被告乙○○經本院合法傳喚無正當理由不到庭，爰不待其到庭陳述逕行判決。
據上論斷，應依刑事訴訟法第三百六十九條第一項前段、第三百六十四條、第三百七
十一條、第二百九十九條第一項前段，刑法第二十八條、第三百二十一條第二項、第
一項第三款、第二十六條前段、第四十七條、第四十一條第一項前段、第三十八條第
一項第二款，罰金罰鍰提高標準條例第二條，判決如主文。
本案經檢察官鄭富銘到庭執行職務。
中　　　華　　　民　　　國　　九十三　　年　　　一　　　月　　二十  　　日
                              臺灣高等法院刑事第二十庭
                                  審判長法  官  洪  政  雄
                                        法  官  鄧  振  球
                                        法  官  李  春  地
右正本證明與原本無異。
不得上訴。
                                        書記官  柳  秋  月
中　　　華　　　民　　　國　　九十三　　年　　　一　　　月　　二十  　　日
附錄：本案論罪科刑法條全文
刑法第三百二十一條第二項、第一項第三款
犯竊盜罪而有左列情形之一者，處六月以上、五年以下有期徒刑：
三  攜帶兇器而犯之者。
前項之未遂犯罰之。
